# 请教陈版：结构性存款的具体列报科目

提问人：denghaifu 时间：2020-09-13 08:05:10
陈版您好：公司从银行购买了一个结构性存款，该结构性存款保本，期限为 6 个月，与欧元/美元汇率挂钩，利率为1%-3%，条件为：当到期日汇率高于成立日汇率减1500BP时，利率取最高汇率3%，反之则取最低汇率1%，我查了一下，最近 2 年中，半年期的汇率变动均小于1500BP，所以到期日汇率基本上高于成立日汇率减1500BP，所以到期日基本会选择最高利率3%。
问题：这个结构性存款是在货币资金列报还是在其他流动资产列报？

回答人：chenyiwei
根据准则应用指南，如果嵌入衍生工具对合同现金流量仅有极其微小的影响，或者某些合同现金流量特征是不现实的，则不影响金融资产的分类。
根据主帖中提及的结构性存款条件，如果基本确定将会出现“当到期日汇率高于成立日汇率减1500BP”的情况，出现相反情况的概率可以忽略不计，则表明其未来的合同现金流量在很大程度上还是确定的，满足“本金+利息”的基本借贷安排特征，故仍可以作为以摊余成本计量的金融资产，报表上列报为货币资金，会计核算参照一般的定期存款。